臺灣臺南地方法院刑事判決　　　　　　　　　　　　　九十三年度訴字第六七五號
　　公　訴　人　臺灣臺南地方法院檢察署檢察官
　　被　　　告　甲○○
右列被告因違反毒品危害防制條例案件，經檢察官提起公訴（九十三年度毒偵緝字第
二一四號），被告就犯罪事實為有罪之陳述，本院裁定進行簡式審判程序，判決如左
：
    主    文
甲○○連續施用第一級毒品，累犯，處有期徒刑壹年。
    事    實
一、甲○○於民國八十三年間因違反肅清煙毒條例等案件，經本院判處有期徒刑三年
    七月，並於八十四年三月八日經臺灣高等法院臺南分院駁回上訴確定，於八十七
    年十一月十九日縮短刑期執行完畢；又於八十八年間，因施用第一級毒品案件，
    經本院以八十九年度毒聲字第九三九號裁定令入戒治處所施以強制戒治，嗣經本
    院以八十九年度毒聲字第二一○四號裁定停止戒治，所餘戒治期間，付保護管束
    ，於保護管束期滿後經臺灣臺南地方法院檢察署檢察官於九十年四月十三日以九
    十年度戒毒偵字第二０六號為不起訴處分確定。甲○○復於九十二年間因施用第
    一級毒品海洛因案件，經本院以九十二年度訴字第九三○號判處有期徒刑十月確
    定（目前在監執行本案）。
二、詎甲○○仍未戒除毒癮，又基於施用第一級毒品海洛因之概括犯意，自九十二年
    十一月初某日起，至九十三年一月二十九日止，分別在臺南市○區○○路一○二
    巷一二○之十五號住處及臺南市○○路之公園內等處所，以將第一級毒品海洛因
    摻入香菸內施用之方式，連續施用第一級毒品海洛因數次，並於九十三年一月二
    十九日晚上九時許，為警在臺南市○○街及康樂街口查獲，並採尿送驗，呈嗎啡
    陽性反應，而發現上情。
三、案經臺南市警察局第六分局報告臺灣臺南地方法院檢察署檢察官偵查起訴。
    理    由
一、本件係經被告甲○○於當庭表示認罪，而以簡式審判程序加以審理，有本院九十
    三年七月十三日準備程序筆錄及審判筆錄附卷足憑，則依據刑事訴訟法第二百七
    十三條之二、同法第一百五十九條第二項之規定，不適用傳聞法則有關限制證據
    能力之相關規定，合先敘明。
二、訊據被告甲○○對右開連續非法施用第一級毒品海洛因數次之事實坦承不諱，且
    被告於上開犯行後為警查獲所採集之尿液檢體，經送鑑驗結果，呈嗎啡陽性反應
    （按海洛因係由嗎啡經化學合成而製得，經吸食進入人體後，因代謝分解成嗎啡
    ，因此吸食海洛因後，由尿液中檢驗結果仍為嗎啡反應），此有臺南市衛生局所
    出具之九十三年二月十一日之尿液檢驗成績書乙份附卷可稽，互核相符，足認被
    告確有上開施用第一級毒品海洛因之犯行。又查被告有事實欄一所載之施用第一
    級毒品犯行，分別經檢察官為不起訴處分確定及本院判刑確定，其於受不起訴處
    分後，五年內三犯毒品危害防制條例第十條第一項之罪，分別有上開不起訴處分
    書、刑事裁定、刑事判決書各乙份附卷可佐。是以，被告連續非法施用第一級第
    一級毒品之犯行，事證明確，堪予認定。
三、按海洛因業經列入毒品危害防制條例第二條第二項第一款所規定之第一級毒品，
    禁止非法持有、施打及吸用，毒品危害防制條例第二條第二項第一款定有明文。
    查被告曾分別因施用第一級毒品案件，經檢察官為不起訴處分及本院判刑確定，
    茲被告又非法施用海洛因，核其所為，係犯毒品危害防制條例第十條第一項之施
    用第一級毒品罪；其持有第一級毒品海洛因之低度行為，為進而施用之高度行為
    所吸收，不另論罪。被告先後多次施用第一級毒品海洛因之犯行，時間緊接，觸
    犯犯罪構成要件相同之罪名，顯係基於概括犯意而為，應依連續犯規定論以一罪
    ，即連續施用第一級毒品罪，並加重其刑。查被告甲○○於八十三年間因違反肅
    清煙毒條例等案件，經本院判處有期徒刑三年七月，並於八十四年三月八日經臺
    灣高等法院臺南分院駁回上訴確定，於八十七年十一月十九日縮短刑期執行完畢
    ，此有臺灣高等法院被告全國前案紀錄表一份在卷可按。其前受有期徒刑之執行
    完畢後，五年內三犯本件有期徒刑以上之罪，為累犯，應依刑法第四十七條規定
    遞予加重其刑。又公訴人雖僅就被告於九十三年一月二十九日之連續施用第一級
    毒品海洛因一次之犯行提起公訴，然檢察官就犯罪事實一部起訴者，其效力及於
    全部。本件被告自九十二年十一月初某日起，至九十三年一月二十八日止，連續
    非法施用第一級毒品海洛因之犯罪事實，與前揭論罪科刑之連續非法施用第一級
    毒品海洛因之犯行，具連續犯之關係，屬裁判上一罪之同一案件，為起訴效力所
    及，本院自應依法一併加以審理，附此敘明。爰審酌被告施用毒品之犯行，在性
    質上乃屬對自我身心健康之自戕行為，尚未嚴重破壞社會秩序、侵害他人權益，
    然其前因施用毒品經送觀察、勒戒、戒治及判刑確定後，猶不思戒絕革除惡習，
    再為本件犯罪，顯未因前所受之觀察、勒戒、戒治處分及判刑確定而記取教訓，
    及被告犯後坦承犯行，態度良好，並其犯罪之動機、目的、手段等一切情狀，量
    處如主文所示之刑，以資懲儆。
據上論斷，應依刑事訴訟法第二百七十三條之一第一項、第二百九十九條第一項前段
，毒品危害防制條例第十條第一項，刑法第十一條前段、第五十六條、第四十七條，
判決如主文。
本案經檢察官乙○○到庭執行職務。
中    華    民    國      九十三      年      七      月      十六      日
                                臺灣臺南地方法院刑事第三庭
                                        法  官  徐  文  瑞
右正本證明與原本無異。
如不服本判決，應於判決送達後十日內向本院提出上訴狀( 應附繕本 )。
                                        書記官  李  珍  瑩
中    華    民    國      九十三      年      七      月      十六      日
附錄法條：
毒品危害防制條例第十條第一項
施用第一級毒品者，處六月以上五年以下有期徒刑。
